【裁判字號】    90,易,430
【裁判日期】    900817
【裁判案由】    妨害公務
【裁判全文】
臺灣雲林地方法院刑事判決                            九十年度易字第四三號
    公  訴  人  臺灣雲林地方法院檢察署檢察官
    被      告  己○○
右列被告因妨害公務案件，經檢察官提起公訴（九十年度偵字第一二八五號），本院
判決如左：
    主  文
己○○對於公務員依法執行職務時，施強暴，處有期徒刑肆月，如易科罰金，以參佰
元折算壹日。
    事  實
一、己○○為雲林縣斗六市○○路○段七十一號吉可理容院之實際負責人，有傷害前
    科，素行不良。緣雲林縣警察局斗六分局員警於民國（下同）九十年三月二十二
    日凌晨零時十分許，至吉可理容院依法執行臨檢勤務時，己○○因不滿警員盤查
    前來該店消費之客人賴俊岸，竟基於抗拒臨檢之犯罪故意，對在場之員警乙○○
    、甲○○、戊○○、許文証等人當場侮辱破口大罵「幹你娘老雞歪」等台語穢言
    ，同時猛敲桌上酒精香水瓶，並將煙灰缸摔落地上，以暴力方式妨害員警依法執
    行職務。
二、案經雲林縣警察局斗六分局報請臺灣雲林地方法院檢察署檢察官偵查起訴。
    理  由
一、被告坦白承認在上揭時地出言辱罵並摔物品，但否認有何妨害公務之犯行，辯稱
    ：我當時罵的對象是店內服務小姐丁○○，因為她前一天沒請假卻無故不上班，
    我不是罵警察云云。惟查：被告前揭犯罪事實，業經在場之警員戊○○、丙○○
    結證屬實，並與被告在警局訊問中自白相符，並有臨檢記錄表、計畫表、警員報
    告等足資佐證。而店內服務小姐丁○○，經本院傳喚雖未到庭，但其在警訊中供
    稱「警方進入我們吉可理容院盤查，我們拿證件給警方人員檢查，之後我有聽到
    老闆己○○向警方人員大聲說話，我當時在現場看電視，不知道發生何事」等語
    （九十年三月二十二日警訊筆錄），已經就被告與警方發生爭執之事實供述明確
    ；並且服務小姐丁○○當時在看電視，並未遭受被告責備，顯見被告在審判中翻
    異前供，辯稱當時是辱罵丁○○云云，乃屬卸責之詞，不足採信。本案事證明確
    ，被告上開犯行，已可認定。
二、核被告己○○所為，係犯刑法第一百三十五條第一項以強暴方法妨害公務罪，以
    及第一百四十條第一項之當場侮辱公務員罪。被告基於抗拒警察臨檢之犯罪故意
    ，同時邊罵邊摔物品，在主客觀上均為單一自然行為，並無二個行為可言，故而
    被告所犯二罪應論以想像競合犯，應從一重之以強暴方法妨害公務罪處斷。公訴
    意旨認為被告係二個獨立行為，所犯二罪有方法目的之牽連關係，尚有未洽。爰
    審酌被告有傷害前科，素行不良，又經營特種營業，本應主動配合臨檢，卻以對
    警員辱罵、摔物品之方式侮辱並妨害公務執行，犯後又無悔意，及考量警員尚無
    身體受傷等一切情狀，量處如主文所示之刑，並諭知易科罰金之折算標準，以資
    懲儆。
據上論斷，應依刑事訴訟法第二百九十九條第一項前段，第一百三十五條第一項、第
一百四十條第一項、第五十五條、第四十一條第一項前段，罰金罰鍰提高標準條例第
一條前段、第二條，判決如主文。
本案經檢察官王富哲到庭執行職務。
中       華       民      國      九十      年     八     月    十七    日
                                     臺灣雲林地方法院刑事第一庭
                                         審判長法官  康  樹  正
                                               法官  冷  明  珍
                                               法官  葉  明  松
右正本證明與原本無異。
如不服本判決，應於判決送達後十日內，向本院提出上訴狀。（須附繕本）
                                             書記官  陳  善  永
中       華       民      國      九十      年     八     月    十七    日
中華民國刑法第一百三十五條第一項
對於公務員依法執行職務時，施強暴脅迫者，處三年以下有期徒刑、拘役或三百元以
下罰金。
中華民國刑法第一百四十條第一項
於公務員依法執行職務時，當場侮辱，或對於其依法執行之職務公然侮辱者，處六月
以下有期徒刑、拘役或一百元以下罰金。


司法院資訊處製作；財團法人民間司法改革基金會備份。
